臺灣臺中地方法院刑事判決
110年度原訴字第45號
公  訴  人  臺灣臺中地方檢察署檢察官
被      告  曾姿樺



            邱義琅


            陳冠禎



選任辯護人  周玉蘭律師
被      告  林彥昀（原名林祖兒）  




選任辯護人  林富豪律師（法律扶助）
被      告  謝毓菁



選任辯護人  王晨瀚律師
上列被告等因違反組織犯罪防制條例等案件，經檢察官提起公訴
（110年度少連偵字第18號、偵字第3469號、第5318號、第5683
號、第10323號、第10456號、第10457號、第10794號、第11216
號、第11450號、第11785號）及移送併辦（110年度少連偵字第2
6號、偵字第10875號），被告等於準備程序中就被訴事實均為有
罪之陳述，經告知簡式審判程序之旨，並聽取當事人意見後，經
本院合議庭裁定由受命法官獨任依簡式審判程序審理，判決如下
：
    主    文
子○○犯如附表一編號1至8及10所示之罪，各處如附表一編號1至8
及10所示之刑及沒收。應執行有期徒刑貳年，沒收部分併執行之
。緩刑伍年，並應於緩刑期內向指定之政府機關、政府機構、行
政法人、社區或其他符合公益目的之機構或團體，提供陸拾小時
之義務勞務，緩刑期間付保護管束。
戊○○犯如附表一編號1至2所示之罪，各處如附表一編號1至2所示
之刑及沒收。應執行有期徒刑壹年陸月，沒收部分併執行之。
壬○○犯如附表一編號3至8所示之罪，各處如附表一編號3至8所示
之刑。應執行有期徒刑壹年玖月，沒收部分併執行之。緩刑肆年
，並應於緩刑期內向指定之政府機關、政府機構、行政法人、社
區或其他符合公益目的之機構或團體，提供肆拾小時之義務勞務
，緩刑期間付保護管束。
丙○○犯如附表一編號9至10所示之罪，各處如附表一編號9至10所
示之刑及沒收。應執行有期徒刑壹年陸月，沒收部分併執行之。
午○○犯如附表一編號10所示之罪，處有期徒刑壹年參月，扣案如
附表二編號4所示之物沒收。緩刑參年，並應於緩刑期內接受受
理執行之地方檢察署所舉辦之法治教育參場次，緩刑期間付保護
管束。
    犯罪事實
一、子○○、戊○○於民國109年11月16日、壬○○於同年12月4日、午
    ○○於同年月20日經由癸○○招募，而加入未○○、癸○○等人所屬
    ，真實年籍姓名不詳之人所組成之3人以上，以實施詐術為
    手段，具有持續性、牟利性之有結構性組織（下稱系爭詐欺
    集團）；丙○○（原名林祖兒）則於109年12月10日經由未○○
    招募而加入系爭詐欺集團，知悉少年張○蓁（93年7月生，真
    實年籍姓名詳卷）為未成年人，仍於109年12月17日晚間10
    時許，以通訊軟體LINE招募張○蓁加入系爭詐欺集團，子○○
    、戊○○、壬○○、午○○、丙○○即與未○○、癸○○及所屬詐欺集團
    不詳成員，共同意圖為自己不法之所有，基於3人以上共同
    犯詐欺取財、洗錢之犯意聯絡，分別為下列行為（未○○、癸○○部分，另行審結）：
㈠、未○○、癸○○、子○○、戊○○所屬之詐欺集團不詳成員於附表一
    編號1、2所示時間，以附表一編號1、2所示方式，分別詐騙
    辛○○、丑○○，致其等陷於錯誤，而於附表一編號1、2所示時
    間，依指示匯款至附表一編號1、2所示帳戶內。未○○遂指揮
    癸○○通知子○○、戊○○，由子○○駕駛車牌號碼000-0000號租賃
    小客車搭載戊○○，於附表一編號1、2所示時間，前往附表一
    編號1、2所示地點，提領如附表一編號1、2所示款項後，戊○○、子○○復聽從指示於109年11月17日晚間11時許，在臺中
    市沙鹿區不詳國民小學旁，及於109年11月17日晚間11時25
    分後某時，在臺中市○○區市○路0號華南商業銀行大甲分行附
    近，將領取之款項交付未○○指定之人轉交未○○，由未○○轉交
    系爭詐欺集團不詳成員，以此方式掩飾、隱匿該詐騙所得之
    去向及所在。
㈡、未○○、癸○○、子○○、壬○○所屬之詐欺集團不詳成員於附表一
    編號3至8所示時間，以附表一編號3至8所示方式，分別詐騙
    卯○○、己○○、甲○○、巳○○、辰○○、丁○○，致其等均陷於錯誤
    ，而於如附表一編號3至8所示時間，依指示匯款至附表一編
    號3至8所示之帳戶內。未○○遂指揮癸○○、子○○、壬○○，由子
    ○○負責駕駛車牌號碼000-0000號租賃小客車搭載壬○○，於附
    表一編號3至8所示時間，前往附表一編號3至8所示地點，提
    領如附表一編號3至8所示款項後，再由癸○○指示子○○、壬○○
    前往指定地點後，癸○○上車取走提領款項後轉交未○○，由未
    ○○轉交所屬詐欺集團之不詳成員，以此方式掩飾、隱匿該詐
    騙所得之去向及所在。
㈢、未○○、癸○○、丙○○、張○蓁與真實年籍姓名不詳、綽號「花花
    」之成年人（無證據證明未成年）所屬之詐欺集團不詳成員
    ，於附表一編號9所示時間，以附表一編號9所示方式，詐騙
    庚○○，致其陷於錯誤，而於附表一編號9所示時間，依指示
    匯款至附表一編號9所示之帳戶內。嗣由未○○指揮癸○○通知
    丙○○、張○蓁及綽號「花花」之人，由丙○○駕駛車牌號碼000
    -0000號自用小客車，搭載張○蓁及綽號「花花」之人，於附
    表一編號9所示之時地，領取附表一編號9所示之款項後，由
    未○○指揮丙○○於109年12月19日晚間某時，至臺中市○里區○○○路000號築間幸福鍋物臺中大里店，將領得之款項交付未○○
    ，由未○○轉交系爭詐欺集團不詳成員，以此方式掩飾、隱匿
    該詐騙所得之去向及所在。
㈣、未○○、癸○○、丙○○、子○○、午○○及所屬之詐欺集團不詳成員
    ，於附表一編號10所示時間，以附表一編號10所示方式，詐
    騙寅○○，致其陷於錯誤，而於附表一編號10所示時間，依指
    示匯款至附表一編號10所示之帳戶內。嗣由未○○指揮癸○○通
    知丙○○、子○○、午○○，由丙○○駕駛車牌號碼000-0000號自用
    小客車，搭載午○○及子○○，於附表一編號10所示時地，提領
    附表一編號10所示款項後，未○○復指揮丙○○於109年12月22
    日凌晨1時12分許，至臺中市○里區○○○路000號巧虎電子遊藝
    場，將領得之款項交付未○○，由未○○轉交不詳系爭詐欺集團
    上層成員，以此方式掩飾、隱匿該詐騙所得之去向及所在。
二、案經辛○○、丑○○、卯○○、己○○、甲○○、巳○○、辰○○、丁○○、
    庚○○、寅○○訴由警政署刑事警察局函送及臺中市政府警察局
    霧峰分局、清水分局、大甲分局、第四分局、第六分局、豐
    原分局報告臺灣臺中地方檢察署檢察官偵查起訴。
    理    由
一、本案被告子○○、戊○○、壬○○、丙○○及午○○所犯均非死刑、無
    期徒刑、最輕本刑為3年以上有期徒刑之罪，或高等法院管
    轄第一審之案件，被告五人於本院準備程序中，就前揭被訴
    事實為有罪之陳述，經受命法官告以簡式審判程序之旨，並
    聽取公訴人、被告五人及其辯護人意見後，本院認無不得或
    不宜改依簡式審判程序進行之處，爰依刑事訴訟法第273條
    之1第1項、第284條之1規定，經合議庭評議後，裁定本案由
    受命法官獨任進行簡式審判程序，是本案之證據調查，依刑
    事訴訟法第273條之2規定，不受同法第159條第1項、第161
    條之2、第161條之3、第163條之1及第164條至第170條規定
    之限制，合先敘明。
二、認定犯罪事實所憑之證據及理由
㈠、上揭犯罪事實，業據被告子○○、戊○○、壬○○、丙○○及午○○於
    警詢、偵查及本院審理時自承在卷，核與證人即同案被告未
    ○○、癸○○於偵查及本院審理時所為供述、證人張○蓁、租車
    公司員工葉孟旻於警詢所為證述情節大致相符，並有刑事警
    察局偵查第六大隊第四隊偵查報告（見他10231號卷第9頁至
    第15頁、第25頁、第193頁至第199頁、第421頁至第426頁；
    偵5318號卷第261頁至第266頁）、彰化縣警察局溪湖分局偵
    辦109/12/19詐欺案偵查報告（見少連偵18號卷第245頁至第
    253頁）、110年2月26日、3月11日、17日員警職務報告（見
    偵10875號卷第17頁至第19頁；偵10323號卷第19頁至第20頁
    ；偵11450號卷第29頁）、臺中市政府警察局第六分局永福
    派出所偵查報告（見偵10794號卷第19頁至第20頁）、110年
    3月11日偵查報告（見偵11785號卷第21頁至第28頁）、110
    年2月6日未○○之臺中市政府警察局霧峰分局搜索扣押筆錄、
    扣押物品目錄表（見偵5683號卷第129頁至第133頁）、110
    年2月1日癸○○之臺中市政府警察局霧峰分局扣押筆錄、扣押
    物品目錄表（見偵5318號卷第75頁至第79頁）、109年12月3
    1日丙○○之臺中市政府警察局霧峰分局搜索扣押筆錄、扣押
    物品目錄表、本院109年聲搜字第001874號搜索票（見少連
    偵18號卷第95頁至第101頁）、110年1月17日午○○之臺中市
    政府警察局霧峰分局之扣押筆錄、扣押物品目錄表（見他10
    231號卷第175頁至第179頁）、同案被告未○○110年2月7日之
    指認犯罪嫌疑人紀錄表（偵5683號卷第49頁至第52頁）、癸○○110年2月2日、25日之指認犯罪嫌疑人紀錄表（見偵5318
    號卷第61頁至第64頁、第173頁至第176頁）、被告子○○110
    年3月3日、4日、10日指認犯罪嫌疑人紀錄表（見偵10323號
    卷第39頁至第45頁；偵10794號卷第87頁至第93頁；偵11785
    號卷第81頁至第95頁）、戊○○110年3月10日指認犯罪嫌疑人
    紀錄表（見偵10323號卷第53頁至第59頁）、壬○○110年3月3
    日、4日、10日之指認犯罪嫌疑人紀錄表（見偵10456號卷第
    25頁至第28頁；偵11450號卷第41頁至第47頁；偵11785號卷
    第127頁至第141頁）、丙○○109年12月31日、110年1月7日、
    21日之指認犯罪嫌疑人紀錄表（見他10231號卷第205頁至第
    208頁、第443頁至第446頁、第457頁至第459頁）、午○○110
    年1月18日之指認犯罪嫌疑人紀錄表（見他10231號卷第115
    頁至第117頁）、證人張○蓁109年12月25日、110年1月12日
    之指認犯罪嫌疑人紀錄表（見少連偵18號卷第52頁至第55頁
    、第271頁至第275頁）、葉孟旻110年2月23日指認犯罪嫌疑
    人紀錄表（見偵10875號卷第39頁至第45頁）、車號000-000
    0號車輛詳細資料報表（見他10231號第25頁）、車號000-00
    00號汽車出租單（見偵10323號卷第107頁）、帳號00000000
    00000號帳戶交易明細（見偵10323號卷第25頁）、中華郵政
    股份有限公司109年12月22日儲字第1090934650號函暨所附
    帳號0000000000000號帳戶開戶資料及交易明細（見偵10794
    號卷第43頁至第47頁）、中華郵政股份有限公司109年12月1
    日儲字第1090914230號函暨所附帳號000-00000000000000號
    帳戶開戶資料及交易明細（見偵10794號卷第27頁至第31頁
    ）、帳號000-00000000000000號帳戶個資檢視、交易明細（
    見偵11450號卷第103頁至第109頁）、帳號0000000000000號
    帳戶交易明細（見偵11216號卷第85頁至第87頁）、帳號000
    -00000000000號帳戶個資檢視及交易明細（見偵11785號卷
    第31頁至第35頁）、帳號000-000000000000號帳戶個資檢視
    （見偵11785號卷第31頁）、帳號000-0000000000000000號
    帳戶交易明細（見少連偵26號卷第269頁至第271頁）、帳號
    0000000000000號帳戶個資檢視及交易明細（見偵10875號卷
    第55頁至第59頁）各1份，及暱稱「养」、「跳跳虎」之個
    人資料畫面擷圖、「憨B家族」群組、「M」群組對話紀錄擷
    圖、被告未○○與癸○○之對話紀錄擷圖、被告癸○○與午○○之對
    話紀錄擷圖共23張（見他10231號卷第129頁至第135頁、第2
    09頁、第364頁；偵5318號卷第213頁至第225頁）、午○○之
    提領時地一覽表、提領畫面擷圖（見他10231號卷第119頁至
    第121頁）、109年11月17日提領畫面及監視器畫面擷圖共76
    張（見偵10794號卷第207頁至第233頁；偵11216號卷第89頁
    至第121頁）、109年12月5日詐欺案現場圖、提領畫面、監
    視器畫面擷圖共36張（見偵10456號卷第23頁；偵10794號卷
    第239頁至第245頁；偵11450號卷第53頁至第57頁；偵11785
    號卷第271頁至第291頁）、109年12月19日監視器畫面擷圖
    共18張（見少連偵18號卷第287頁至第295頁）、110年12月2
    2日監視器畫面擷圖共60張（見偵5683號卷第53頁至第82頁
    ）在卷可稽，足徵被告五人自白與事實相符，堪以信採。
㈡、又附表一編號1所示告訴人辛○○遭詐騙部分，尚有告訴人辛○○
    於警詢所為指訴、刑事案件被害人（告訴人、證人）個人資
    料表、內政部警政署反詐騙諮詢專線紀錄表、彰化縣警察局
    彰化分局民族路派出所受理各類案件紀錄表、受理刑事案件
    報案三聯單、受理詐騙帳戶通報警示簡便格式表、郵政自動
    櫃員機交易明細表、中國信託銀行自動櫃員機交易明細各1
    紙及往來交易明細擷圖2張附卷可參（見偵10794號卷第111
    頁至第115頁、第167頁至第169頁、第173頁、第179頁、第1
    81頁至第182頁）；附表一編號2所示告訴人丑○○遭詐騙部分
    ，尚有告訴人丑○○於警詢所為指訴、內政部警政署反詐騙諮
    詢專線紀錄表、臺北市政府警察局松山分局中崙派出所受理
    各類案件紀錄表、受理刑事案件報案三聯單、受理詐騙帳戶
    通報警示簡便格式表、165專線協請金融機構暫行圈存疑似
    詐欺款項通報單、網路銀行交易明細擷圖各1紙附卷可參（
    見偵10323號卷第79頁至第85頁、第89頁至第97頁、第101頁
    、第105頁）；附表一編號3所示告訴人卯○○遭詐騙部分，尚
    有告訴人卯○○於警詢所為指訴、內政部警政署反詐騙諮詢專
    線紀錄表、臺北市政府警察局文山第二分局興隆派出所受理
    各類案件紀錄表、受理刑事案件報案三聯單、台新銀行自動
    櫃員機交易明細各1紙、中國信託銀行自動櫃員機交易明細2
    紙及受理詐騙帳戶通報警示簡便格式表3紙附卷可參（見偵1
    0794號卷第117頁至第119頁、第191頁至第204頁）；附表一
    編號4所示告訴人己○○遭詐騙部分，尚有告訴人己○○於警詢
    所為指訴、內政部警政署反詐騙諮詢專線紀錄表、高雄政府
    警察局前鎮分局前鎮街派出所受理刑事案件報案三聯單、受
    理詐騙帳戶通報警示簡便格式表、郵政自動櫃員機交易明細
    各1紙附卷可參（見偵11785號卷第181頁至第195頁、第201
    頁、第205頁、第209頁）；附表一編號5所示告訴人甲○○遭
    詐騙部分，尚有告訴人甲○○於警詢所為指訴、內政部警政署
    反詐騙諮詢專線紀錄表、屏東縣政府警察局屏東分局長治分
    駐所受理各類案件紀錄表、受理刑事案件報案三聯單、受理
    詐騙帳戶通報警示簡便格式表各1紙、郵局封面、內頁及告
    訴人甲○○與系爭詐欺集團之對話紀錄擷圖共8張附卷可參（
    見偵11785號卷第215頁至229頁、第239頁至第245頁）；附
    表一編號6所示告訴人巳○○遭詐騙部分，尚有告訴人巳○○於
    警詢所為指訴附卷可參（見偵10456號卷第45頁至第48頁）
    ；附表一編號7所示告訴人辰○○遭詐騙部分，尚有告訴人辰○○於警詢所為指訴、內政部警政署反詐騙諮詢專線紀錄表、
    桃園市政府警察局桃園分局同安派出所受理刑事案件報案三
    聯單、受理詐騙帳戶通報警示簡便格式表、金融機構聯防機
    制通報單各1紙附卷可參（見偵11450號卷第111頁至第125頁
    ）；附表一編號8所示告訴人丁○○遭詐騙部分，尚有告訴人
    丁○○於警詢所為指訴、內政部警政署反詐騙諮詢專線紀錄表
    、新北市政府警察局淡水分局中正路派出所受理刑事案件報
    案三聯單、受理詐騙帳戶通報警示簡便格式表、金融機構聯
    防機制通報單各1紙附卷可參（見偵11450號卷第127頁至第1
    39頁）；附表一編號9所示告訴人庚○○遭詐騙部分，尚有告
    訴人庚○○於警詢所為指訴、內政部警政署反詐騙諮詢專線紀
    錄表、臺北市政府警察局中正第一分局忠孝西路派出所受理
    各類案件紀錄表、受理刑事案件報案三聯單、受理詐騙帳戶
    通報警示簡便格式表、臺灣銀行自動櫃員機交易明細各1紙
    附卷可參（見少連偵18號卷第67頁至第75頁、第79頁）；附
    表一編號10所示告訴人寅○○遭詐騙部分，尚有告訴人寅○○於
    警詢所為指訴、內政部警政署反詐騙諮詢專線紀錄表、宜蘭
    縣政府警察局羅東分局成功派出所受理刑事案件報案三聯單
    、受理詐騙帳戶通報警示簡便格式表、金融機構聯防機制通
    報單各1份附卷可參（見他10231號卷第139頁至第149頁），
    足見附表一編號1至10所示告訴人，均係因遭詐騙，而分別
    匯款至附表一編號1至10所示帳戶等情亦可認定。
㈢、綜上所述，本案事證明確，被告五人犯行均堪認定，應予依
    法論科。
三、論罪科刑　　
㈠、按刑法之加重詐欺罪，係侵害個人財產法益之犯罪，其罪數
    之計算，核與參與犯罪組織罪之侵害社會法益有所不同，審
    酌現今詐欺集團之成員皆係為欺罔他人以騙取財物，方參與
    以施行詐術為目的之犯罪組織。倘若行為人於參與詐欺犯罪
    組織之行為繼續中，先後多次為加重詐欺之行為，因參與犯
    罪組織罪為繼續犯，犯罪一直繼續進行，迄至犯罪組織解散
    ，或其脫離犯罪組織時，其參與犯罪組織之犯行始行終結。
    故該參與犯罪組織與其後之多次加重詐欺之行為皆有所重合
    ，然因行為人僅為一個參與犯罪組織行為，而侵害一個社會
    法益，屬單純一罪，故應僅就該起訴而繫屬之案件中，與參
    與犯罪組織罪時間較為密切之首次加重詐欺犯行論以參與犯
    罪組織罪及加重詐欺罪之想像競合犯，而其他部分之加重詐
    欺取財犯行，祗須另行單獨論罪科刑即可，無須再另論以參
    與犯罪組織罪，以避免重複評價。是如行為人於參與同一詐
    欺集團之多次加重詐欺行為，因部分犯行發覺在後或偵查階
    段之先後不同，肇致起訴後分由不同之法官審理，為裨益法
    院審理範圍明確，以利事實認定，即應以數案中「最先繫屬
    於法院之案件」為基準，亦即以「該最先繫屬於法院案件中
    之首次加重詐欺犯行」與其所犯參與犯罪組織罪論以想像競
    合犯。縱該首次犯行非屬事實上之首次，亦因參與犯罪組織
    之繼續行為，已為該案中之首次犯行所包攝，該參與犯罪組
    織行為之評價已獲滿足，自不再重複於他次詐欺取財犯行中
    再次論罪，俾免於過度評價。至於「另案」起訴或繫屬於法
    院之他次加重詐欺犯行，縱屬事實上之首次加重詐欺取財犯
    行，雖不再與其所犯參與犯罪組織犯行論以想像競合犯，但
    仍須單獨論以加重詐欺取財罪，以彰顯刑法對不同被害人財
    產保護之完整性，俾免評價不足（最高法院110年度台上字
    第783號判決意旨參照）。查起訴書固以被告丙○○尚有另案
    為桃園市政府警察局平鎮分局偵辦中，認本案尚非被告丙○○
    之「首次」犯行，然就此部分迄今仍未移送偵辦，此有桃園
    市政府警察局平鎮分局110年11月8日平警分刑字第11000363
    53號函存卷可參（見本院卷三第233頁），是被告丙○○是否
    確有此部分犯行，尚難認定。再參以前揭說明，所謂「首次
    」犯行，當以數案中「最先繫屬於法院之案件」為基準，被
    告丙○○本案既為其參與系爭詐欺集團「最先繫屬」之案件，
    就參與犯罪組織及招攬未成年人張○蓁加入系爭犯罪組織部
    分，自應由本案併予審理。
㈡、按洗錢防制法所稱洗錢，指下列行為：一、意圖掩飾或隱匿
    特定犯罪所得來源，或使他人逃避刑事追訴，而移轉或變更
    特定犯罪所得。二、掩飾或隱匿特定犯罪所得之本質、來源
    、去向、所在、所有權、處分權或其他權益者。三、收受、
    持有或使用他人之特定犯罪所得，洗錢防制法第2條定有明
    文。故行為人如有上揭各款所列洗錢行為者，即成立同法第
    14條第1項之洗錢罪。從而，倘詐欺集團向被害人施用詐術
    後，為隱匿其詐欺所得財物之去向，而令被害人將其款項轉
    入該集團所持有、使用之人頭帳戶，並由該集團所屬之車手
    前往提領詐欺所得款項，如能證明該帳戶內之資金係本案詐
    欺之特定犯罪所得，即已該當於洗錢防制法第14條第1項之
    洗錢罪（最高法院108年台上字第1744號判決意旨參照）。
    查被告五人所提領之款項為詐欺所得，仍聽從未○○、癸○○之
    指示前往提領，並將提領之款項交付未○○、癸○○或未○○指定
    之人，藉由層層轉交之行為轉變犯罪所得之物理空間，而隱
    匿金錢來源為前開詐欺所得贓款，製造金流之斷點，並妨礙
    國家對於詐欺犯罪所得之追查，所為實已該當一般洗錢罪無
    疑，且被告五人既明知提領款項為詐欺所得仍於提領後將之
    交付上手後，而無從掌握贓款流向，主觀上有隱匿該財產與
    犯罪之關聯性，以躲避國家追訴、處罰之故意，是被告五人
    確有共同隱匿、移轉詐欺取財之特定犯罪所得之行為甚明，
    自均應該當洗錢防制法第14條第1項之一般洗錢罪。
㈢、核被告子○○、戊○○就附表一編號1所為、壬○○就附表一編號3
    及午○○就附表一編號10所為，均係犯組織犯罪防制條例第3
    條第1項後段之參與犯罪組織、刑法第339條之4第1項第2款
    之3人以上共同詐欺取財及洗錢防制法第14條第1項之一般洗
    錢罪；被告丙○○就附表一編號9所為，係犯組織犯罪防制條
    例第3條第1項後段之參與犯罪組織、第4條第2項之招募未成
    年人加入犯罪組織、兒童及少年福利與權益保障法第112條
    第1項前段與未成年人共同實施犯罪、刑法第339條之4第1項
    第2款之3人以上共同詐欺取財及洗錢防制法第14條第1項之
    一般洗錢罪；被告子○○就附表一編號2至8及10、戊○○就附表
    一編號2、壬○○就附表一編號4至8、丙○○就附表一編號10所
    為，則均係犯刑法第339條之4第1項第2款之3人以上共同詐
    欺取財及洗錢防制法第14條第1項之一般洗錢罪。公訴意旨
    固認被告丙○○參與及招募未成年人加入系爭詐欺集團部分，
    非屬本案起訴範圍，容有誤會，惟起訴書所載與本院之認定
    之事實間，既與已起訴之三人以上共同詐欺取財犯行間，具
    有裁判上一罪關係，本院復當庭告知上開罪名（見本院卷三
    第280頁至第281頁），無礙於被告丙○○防禦權之行使，附此
    敘明。
㈣、另按共同正犯之成立，只須具有犯意之聯絡與行為之分擔，
    既不問犯罪動機起於何人，亦不必每一階段犯行，均經參與
    ，且意思之聯絡不限於事前有協議，即僅於行為當時有共同
    犯意之聯絡者，亦屬之。其表示之方法，亦不以明示通謀為
    必要，即相互間有默示之合致，亦無不可。而共同實施犯罪
    行為之人，在合同意思範圍以內，各自分擔犯罪行為之一部
    ，相互利用他人之行為，以達其犯罪目的者，即應對全部所
    發生之結果，共同負責，是共同正犯在犯意聯絡範圍內之行
    為，應同負全部責任；又共同正犯之意思聯絡，原不以數人
    間直接發生者為限，即有間接之聯絡者，亦包括在內。如甲
    分別邀約乙、丙犯罪，雖乙、丙間彼此並無直接之聯絡，亦
    無礙於其為共同正犯之成立（最高法院28年上字第3110號、
    34年上字第862 號、73年台上字第2364號、77年台上字第21
    35號判決意旨參照）。觀諸該詐欺集團之犯罪型態，係由多
    人分工方能完成，倘其中某一環節脫落，將無法順利達成詐
    欺結果，該犯罪集團成員雖因各自分工不同而未自始至終參
    與其中，惟其等所參與之部分行為，仍係相互利用該犯罪集
    團其他成員之行為，以遂行犯罪目的，是被告五人主觀上既
    知悉未○○、癸○○等人為詐欺集團成員，仍聽從渠等指示前往
    提領詐欺贓款，並將提領款項交付未○○、癸○○或未○○指定之
    人，自應對各該參與之不法犯行及結果共同負責，揆諸前揭
    裁判意旨及說明，被告五人自應與同案被告未○○、癸○○及該
    詐欺集團其他成員就本案加重詐欺取財及一般洗錢等犯行負
    共同正犯之責任。是被告子○○、戊○○就犯罪事實一、㈠與未○○、癸○○及系爭詐欺集團不詳成員；被告子○○、壬○○就犯罪
    事實一、㈡與未○○、癸○○及系爭詐欺集團不詳成員；被告丙○○就犯罪事實一、㈢與未○○、癸○○、張○蓁、綽號「花花」之
    人及系爭詐欺集團成員；被告丙○○、子○○、午○○就犯罪事實
    一、㈣與未○○、癸○○及系爭詐欺集團不詳成員間，具有犯意
    聯絡及行為分擔，各應分別依刑法第28條論以共同正犯。　
㈤、罪數部分
  1.組織犯罪防制條例係藉由防制組織型態之犯罪活動為手段，
    以達成維護社會秩序、保障人民權益之目的，於該條例第3
    條第1項前段與後段，分別對於「發起、主持、操縱、指揮
    」及「參與」犯罪組織者，依其情節不同而為處遇，行為人
    雖有其中一行為，不問其有否實施各該手段（如詐欺）之罪
    ，均成立本罪。然在未經自首或有其他積極事實，足以證明
    其確已脫離或解散該組織之前，其違法行為，仍繼續存在，
    即為行為之繼續，而屬單純一罪，至行為終了時，仍論為一
    罪（最高法院107年度台上字第1066號、第2237號判決意旨
    參照）。又行為人於參與犯罪組織行為中，尚招募多人加入
    犯罪組織之行為，學說上認其性質為將非成員之教唆與幫助
    行為獨立正犯化。招募者乃企圖使第三人認識犯罪組織宗旨
    目標之計畫性行動，而進行招募成員，以促進犯罪組織繼續
    存在或目的實現，所侵害者為社會法益。雖在自然意義上有
    招募之數行為，然其罪數如何，應審酌行為人主觀上是否係
    基於同一犯意（其判斷標準乃行為人主觀上所預定侵害特定
    一個法益之意思，在實施犯罪之全體過程中，是否一直持續
    ，抑或已然中斷）；客觀上，數行為間，是否係利用同一機
    會實施（其判斷標準，應自全體犯罪過程予以觀察，可供行
    為人實施一個犯罪之外在客觀環境，是否持續抑或變更）。
    如果符合行為人主觀上係基於同一犯意，客觀上為利用同一
    機會，且侵害同一法益，則應論以包括一罪，而非數罪，以
    免評價過度，失諸過苛（最高法院110年度台上字第 2066號
    刑事判決意旨參照）。
  2.被告子○○、戊○○、壬○○及午○○參與犯罪組織，各與其等在系
    爭詐欺集團之首次犯行，即被告子○○、戊○○之附表一編號1
    所示之三人以上共同詐欺取財及洗錢犯行；被告壬○○附表一
    編號3所示之三人以上共同詐欺取財及洗錢犯行；被告午○○
    附表一編號10所示之三人以上共同詐欺取財及洗錢犯行，各
    係出於一個犯意，實行一個犯罪行為，而侵害國家法益、社
    會法益及個人法益，亦具有行為局部之同一性，在法律上應
    評價為一行為，應認係一行為觸犯數罪名之想像競合犯，從
    一重論以三人以上共同詐欺取財罪。
　3.按刑法總則之加重，係概括性之規定，所有罪名均一體適用
    ；刑法分則之加重，係就犯罪類型變更之個別犯罪行為予以
    加重，成為另一獨立之罪名。兒童及少年福利與權益保障法
    第112條第1項前段所定：「成年人教唆、幫助或利用兒童及
    少年犯罪或與之共同實施犯罪或故意對其犯罪者，加重其刑
    至二分之一」，其中成年人教唆、幫助或利用兒童及少年犯
    罪或與之共同實施犯罪之加重，並非對於個別特定之行為而
    為加重處罰，其加重係概括性之規定，對一切犯罪皆有其適
    用，自屬刑法總則加重之性質（最高法院108年度台上字第1
    74號判決意旨參照）。又按刑法第55條規定之從一重處斷，
    以法定刑之輕重為準，即係以某一罪之法定刑與他罪名之法
    定刑比較，而從一法定刑較重之罪名處斷之謂，至各該罪名
    是否另有總則上加重、減輕其刑之原因，係屬別一問題，並
    不以此而使該條之比較輕重受其影響。至於法定刑輕重之比
    較，則應以刑法第33條及第35條所定刑罰之主刑及其輕重比
    較標準，擇較重之法定刑定其罪名，再依總則規定之加重、
    減輕事由，依該較重罪名之法定刑論其處斷刑，並量處適當
    刑罰（最高法院109年度台上字第4207號判決意旨參照）。
    查被告丙○○參與犯罪組織，並招募未成年人張○蓁加入，與
    附表一編號9所示之三人以上共同詐欺取財及洗錢犯行，應
    認係出於一個犯意，實行一個犯罪行為，而侵害國家法益、
    社會法益及個人法益，亦具有行為局部之同一性，在法律上
    應評價為一行為，應認係一行為觸犯數罪名之想像競合犯，
    而兒童及少年福利與權益保障法第112條第1項前段既屬總則
    之加重規定，不影響法定刑之認定，是此部分所犯，從一重
    應論以招募未成年人加入犯罪組織罪。
　4.被告子○○就附表一編號2至8及10；被告戊○○就附表一編號2
    ；被告壬○○就附表一編號4至8；被告丙○○就附表一編號10所
    示之告訴人部分，各以一行為同時觸犯刑法第339條之4第1
    項第2款之三人以上共同詐欺取財及洗錢防制法第14條第1項
    之一般洗錢罪，為想像競合犯，應均各依刑法第55條規定，
    從一重以三人以上共同犯詐欺取財罪處斷。被告子○○就附表
    一編號1至8及10所犯之三人以上共同詐欺取財罪；被告戊○○
    就附表一編號1至2所犯之三人以上共同詐欺取財罪；被告壬○○就附表一編號3至8所犯之三人以上共同詐欺取財罪；被告
    丙○○就附表一編號9所犯之招募未成年人加入犯罪組織及附
    表一編號10所示之三人以上共同詐欺取財等罪，各罪間犯意
    各別，行為互殊，應予分論併罰。
㈥、刑之減輕事由
　1.按「想像競合犯之處斷刑，本質上係『刑之合併』。其所謂從
    一重處斷，乃將想像競合犯組成之評價上數罪，合併為科刑
    一罪，其所對應之刑罰，亦合併其評價上數罪之數法定刑，
    而為一個處斷刑。易言之，想像競合犯侵害數法益者皆成立
    犯罪，論罪時必須輕、重罪併舉論述，同時宣告所犯各罪名
    ，包括各罪有無加重、減免其刑之情形，亦應說明論列，量
    刑時併衡酌輕罪部分量刑事由，評價始為充足，然後依刑法
    第55條前段規定『從一重處斷』，非謂對於其餘各罪可置而不
    論。因此，法院決定處斷刑時，雖以其中最重罪名之法定刑
    ，做為裁量之準據，惟於裁量其輕重時，仍應將輕罪合併評
    價在內。原判決既以上訴人如其附表一各犯行，均係犯刑法
    第339條之4第1項第2款之三人以上共同詐欺取財罪、洗錢防
    制法第14條第1項之洗錢罪，而各依想像競合犯從一重之加
    重詐欺罪處斷。但對於上訴人於偵查、審判中自白各犯行，
    何以未可適用洗錢防制法第16條第2項之規定就所犯同法第1
    4條第1項之洗錢罪部分減輕其刑，僅泛言：上訴人此部分均
    已從一重之刑法第339條之4第1項第2款之罪處斷，無從適用
    前述規定減刑，於法自有未合」（最高法院108年度台上字
    第4405號、第4408號刑事判決意旨參照）。
　2.查洗錢防制法第16條第2項規定：「犯前2條之罪（即洗錢防
    制法第14條之一般洗錢罪、同條例第15條之特殊洗錢罪），
    在偵查或審判中自白者，減輕其刑」。因被告五人就犯罪事
    實一、㈠至㈣所示之一般洗錢犯行部分，於本院審理程序中均
    自白，爰就被告五人所涉一般洗錢罪部分，均依洗錢防制法
    第16條第2項規定，減輕其刑。
　3.又發起、主持、操縱、指揮或參與犯罪組織於偵查及審判中
    均自白者，減輕其刑；招募他人加入犯罪組織者，偵查及審
    判中均自白者，減輕其刑，組織犯罪防制條例第8條第1項、
    後段、第8條第2項後段定有明文。查被告五人就渠等參與犯
    罪組織之犯行，於偵查及審理中均坦承不諱，爰依組織犯罪
    防制條例第8條第1項後段，就渠等參與犯罪組織部分，減輕
    其刑；另被告丙○○就本案招募少年張○蓁加入犯罪組織部分
    ，於本院審理中坦承犯行，亦合於同條例第8條第2項後段之
    要件，爰就此部分予以減輕其刑。
　4.至被告丙○○之辯護人固以被告丙○○於109年12月31日遭警方
    查獲後，配合檢警調查，並供述本案案情重要關係及其他共
    犯等事項，應有證人保護法第14條第1項規定之適用。惟查
    ：就證人保護法第2條所列刑事案件之被告或犯罪嫌疑人，
    於偵查中供述與該案案情有重要關係之待證事項或其他正犯
    或共犯之犯罪事證，因而使檢察官得以追訴該案之其他正犯
    或共犯者，以經檢察官事先同意者為限，就其因供述所涉之
    犯罪，減輕或免除其刑，證人保護法第14條第1項載有明文
    。是適用該條之要件，自以檢察官之事前同意為前提，然本
    案被告丙○○因警方移送偵辦前，即已在監羈押，故未徵得檢
    察官事前同意，此觀彰化縣警察局溪湖分局110年 10月28日
    溪警分偵字第1100021861號函（見本院卷三第199頁）自可
    明瞭，是被告林祖兒此部分自與要件未合，辯護人此部分所
    陳容難為採。
㈦、臺灣臺中地方檢察署檢察官110年度偵字第10875號移送併辦
    被告子○○部分；臺灣彰化地方檢察署檢察官110年度少連偵
    字第26號移送併辦被告丙○○部分，與起訴而經本院認定之有
    罪部分，為事實上同一案件，本院自應併予審理。
㈧、爰以行為人責任為基礎，審酌被告五人均值壯年，非無謀生
    能力，不思循正當途徑獲取財物，竟為貪圖輕易獲得金錢，
    滿足一己物慾，而加入詐欺集團，危害社會治安及人際信任
    ，除使檢警追查困難外，亦使告訴人無從追回被害款項，所
    為實值非難；另考量被告五人犯後坦承犯行，並均積極與告
    訴人成立調解之犯後態度，犯罪動機及手段、於集團內分擔
    之角色、對告訴人所生危害、所獲不法利益等；兼衡被告子
    ○○自陳專科畢業之智識程度，在飲料店工作，月收入約2萬
    元，普通之家庭經濟狀況；被告戊○○自陳高職肄業之智識程
    度，在家中幫忙，勉持之家庭經濟狀況；被告壬○○自陳大學
    在學中之智識程度，普通之家庭經濟狀況；被告午○○自陳高
    職畢業之智識程度，在超商工作，月收入1至2萬元，需扶養
    母親，勉持之家庭經濟狀況；被告丙○○自陳高中肄業之智識
    程度、擔任送貨司機、月收入約2萬8000元，普通之家庭經
    濟狀況等一切情狀（見本院卷三第52頁、第304頁），分別
    量處如主文所示之刑，並就被告子○○、戊○○、壬○○及丙○○部
    分，定其應執行之刑。
㈨、按行為人以一行為觸犯組織犯罪防制條例第3條第1項後段之
    參與犯罪組織罪及刑法第339條之4第1項各款之加重詐欺取
    財罪，依刑法第55條前段規定從一重之加重詐欺取財罪處斷
    而為科刑時，應視其行為之嚴重性、表現之危險性、對於未
    來行為之期待性，以及所採措施與預防矯治目的所需程度，
    於有預防矯治其社會危險性之必要，且符合比例原則之範圍
    內，由法院依該條例第3條第3項規定，一併宣告刑前強制工
    作（最高法院大法庭108年度台上大字第2306號裁定意旨參
    照）。審酌被告五人於本案，均係聽命於被告未○○之指揮命
    令，負責擔任司機或提款車手，居於組織下層地位，難認其
    參與犯罪組織之情節嚴重，表現出之危險傾向非高，且前無
    素行前科，依卷內證據亦難認其係因遊蕩或懶惰成習而犯罪
    ，或有實行犯罪之習慣，反社會危險性非高，衡以本件被告
    五人所受有期徒刑之宣告，與其犯行之可非難性核屬相當，
    應可使其記取教訓，並達懲罰、矯治其再犯危險性之目的及
    特別預防之效果，依憲法比例原則之規範，認此部分尚未達
    須以保安處分預防矯治之程度而有施以強制工作之必要，此
    部分爰裁量不予宣告強制工作。
㈩、末查，被告子○○、壬○○及午○○未曾因故意犯罪受有期徒刑以
    上刑之宣告，有臺灣高等法院被告前案紀錄表各1份附卷可
    稽，素行良好，被告三人於偵查及本院審理時坦認犯行，犯
    後並積極與告訴人成立調解，賠償告訴人之損失，有上開調
    解程序筆錄、匯款單據附卷可佐（見本院卷二第241頁至第2
    60頁、第289頁至第301頁；本院卷三第169頁至第177頁），
    告訴人己○○亦明確表示同意給予被告壬○○、子○○緩刑之機會
    （見本院卷二第303頁）；被告午○○部分，亦有轉帳明細1紙
    （見本院卷三第313頁）存卷可查，告訴人寅○○亦表示同意
    給予被告午○○緩刑之機會（見本院卷三第69頁），審酌其等
    因一時疏失致罹刑典，犯後已坦承犯行，信經此偵、審程序
    及罪刑宣告之教訓後，當已足資促使其有所警惕、知所悔悟
    ，應無再犯之虞，因認被告三人所宣告之刑，以暫不執行為
    適當，對被告子○○、壬○○及午○○三人為緩刑之宣告，以啟自
    新。惟考量被告子○○、壬○○及午○○三人犯罪情節、所犯罪名
    及對社會之危害，並促使其記取教訓改過向善，爰依刑法第
    74條第2項第5款、第8款等規定，諭知被告子○○、壬○○應於
    緩刑期內向指定之政府機關、政府機構、行政法人、社區或
    其他符合公益目的之機構或團體，分別提供60小時、40小時
    之義務勞務；被告午○○應於緩刑期內接受受理執行之地方檢
    察署所舉辦之法治教育3場次，以期符合緩刑目的。倘被告
    三人不履行上開負擔，且情節重大足認原宣告之緩刑難收其
    預期效果，而有執行刑罰之必要者，依刑法第75條之1第1項
    第4款之規定，得撤銷其宣告，並依刑法第93條第1項第2款
    之規定，宣告於緩刑期間付保護管束，以觀後效。至被告丙○○雖亦無未曾因故意犯罪受有期徒刑以上刑之宣告，然其除
    參與犯罪組織外，更有積極招募他人加入等犯行，其犯罪情
    節、參與程度，自與單純提領之車手或司機不同，認不宜諭
    知緩刑之宣告，附此敘明。
四、沒收
㈠、按犯罪所得，屬於犯罪行為人者，沒收之；於全部或一部不
    能沒收或不宜執行沒收時，追徵其價額；犯罪所得，包括違
    法行為所得、其變得之物或財產上利益及其孳息；犯罪所得
    已實際合法發還被害人者，不予宣告沒收或追徵，刑法第38
    條之1第1項前段、第3項、第4項、第5項分別定有明文。又
    宣告前2條（即第38條、第38條之1）之沒收或追徵，有過苛
    之虞、欠缺刑法上之重要性、犯罪所得價值低微，或為維持
    受宣告人生活條件之必要者，得不宣告沒收或酌減之，刑法
    第38條之2第3項亦有明文。探究刑法第38條之1關於沒收犯
    罪所得之立法理由，係為避免被告因犯罪而坐享犯罪所得，
    顯失公平正義，而無法預防犯罪，以符合任何人都不得保有
    犯罪所得之原則，並基於徹底剝奪犯罪所得之意旨，不問犯
    罪成本、利潤，均應沒收，以遏阻、根絕犯罪誘因。然苟無
    犯罪所得，自不生利得剝奪之問題，固不待言，至2人以上
    共同犯罪，關於犯罪所得之沒收、追繳或追徵，倘個別成員
    並無犯罪所得，且與其他成員對於所得亦無事實上之共同處
    分權時，同無「利得」可資剝奪，特別在集團性或重大經濟
    、貪污犯罪，不法利得龐大，一概採取絕對連帶沒收、追繳
    或追徵，對未受利得之共同正犯顯失公平。又所謂各人「所
    分得」，係指各人「對犯罪所得有事實上之處分權限」，法
    院應視具體個案之實際情形而為認定：倘若共同正犯各成員
    內部間，對於不法利得分配明確時，固應依各人實際分配所
    得沒收；然若共同正犯成員對不法所得並無處分權限，其他
    成員亦無事實上之共同處分權限者，自不予諭知沒收；至共
    同正犯各成員對於不法利得享有共同處分權限時，則應負共
    同沒收之責。至於上揭共同正犯各成員有無犯罪所得、所得
    數額，係關於沒收、追繳或追徵標的犯罪所得範圍之認定，
    因非屬犯罪事實有無之認定，並不適用「嚴格證明法則」，
    無須證明至毫無合理懷疑之確信程度，應由事實審法院綜合
    卷證資料，依自由證明程序釋明其合理之依據以認定之。查
    被告子○○自陳因本案共獲取7000元報酬、被告壬○○則獲取80
    00元報酬、被告午○○共獲取1萬元報酬、被告丙○○則供稱其
    就本案犯行係按日計算，每日獲取報酬5000元（見本院卷三
    第48頁至第49頁、第302頁），然渠等業已分別與附表一編
    號1、2、4至10所示告訴人分別成立調解或達成和解，被告
    子○○迄今業已賠償辛○○1萬180元、丑○○4098元、己○○4781元
    、丁○○5002元、辰○○1萬2584元（見本院卷三第169頁至第17
    7頁）；被告壬○○業已賠償己○○4781元、甲○○9040元、巳○○1
    萬5030元、辰○○2萬2022元、丁○○8755元（見本院卷二第289
    頁至第303頁）；被告丙○○業已賠償庚○○8000元、寅○○1萬元
    （見本院卷三第239頁至第241頁、第315頁）；被告午○○業
    已賠償寅○○1萬元（見本院卷三第313頁），足認其等之賠償
    金額均已逾實際犯罪所得，應認被告子○○、壬○○、午○○及丙○○所有犯罪所得已實際合法發還告訴人，依刑法第38條之1
    第5項規定，自不予宣告沒收或追徵。另被告戊○○則自陳並
    未因本案獲取報酬，且卷內亦無證據證明被告戊○○確因本案
    而取得任何報酬，依罪證有疑利於被告之原則，應認被告戊○○並無犯罪所得，自無從對被告戊○○為沒收之諭知。
㈡、按供犯罪所用、犯罪預備之物或犯罪所生之物，屬於犯罪行
    為人者，得沒收之。但有特別規定者，依其規定；又前二項
    之沒收，於全部或一部不能沒收或不宜執行沒收時，追徵其
    價額，刑法第38條第2項、第4項分別定有明文。查扣案如附
    表二編號2、3所示之門號0000000000號IPHONE手機1支及便
    條紙1張，均為被告丙○○所有，且為被告丙○○本案所用之物
    ，業據被告丙○○自陳在卷（見本院卷三第296頁）；扣案如
    附表二編號4所示門號0000000000號金色IPHONE手機1支，為
    被告午○○所有，且為本案聯繫所用，業據被告午○○供承在卷
    （見本院卷三第43頁至第44頁），爰依刑法第38條之2規定
    諭知沒收。至被告子○○本案用於聯繫所用之粉紅色OPPO R11
    S手機；被告戊○○之金色OPPO手機；被告壬○○之白色IPHONE 
    XS MAX手機，均為被告等人所有，且為其等本案聯繫所用，
    業據其等自陳在卷（見本院卷三第43頁），然未扣案，爰依
    前開規定，依法於其等罪刑宣告沒收，並於全部或一部不能
    沒收或不宜執行沒收時，追徵其價額。
㈢、又洗錢防制法第18條第1項固規定「犯第14條之罪，其所移轉
    、變更、掩飾、隱匿、收受、取得、持有、使用之財物或財
    產上利益，沒收之；犯第15條之罪，其所收受、持有、使用
    之財物或財產上利益，亦同」，此一規定採取義務沒收主義
    ，只要合於前述規定，法院即應為相關沒收之諭知，然該洗
    錢行為之標的是否限於行為人所有者始得宣告沒收，法無明
    文，實務上一向認為倘法條並未規定「不問屬於犯罪行為人
    與否均沒收」時，自仍以屬於被告所有者為限，始應予沒收
    。暨參諸最高法院100年度台上字第5026號判決「毒品危害
    防制條例第19條第1項關於沒收之規定，固採義務沒收主義
    ，凡犯同條例第4條至第9條、第12條、第13條或第14條第1
    項、第2項之罪者，其供犯罪所用或因犯罪所得之財物，均
    應諭知沒收。但該法條並未規定『不問屬於犯罪行為人與否』
    ，均沒收之，自仍以屬於被告所有者為限，始應予以沒收」
    之意旨，本院認在洗錢防制法並未規定「不問屬於犯罪行為
    人與否」之情形下，自宜從有利於被告之認定。從而，本案
    洗錢標的金額，即附表一編號1至10所示提領金額，除被告
    未○○、癸○○、子○○、戊○○、丙○○、午○○、壬○○及張○蓁所獲
    得報酬之款項，其餘金額均經被告戊○○轉交未○○指定之人及
    癸○○；被告丙○○轉交未○○，由未○○轉交詐欺集團不詳成員，
    是被告五人對於上開款項既均無處分權限，且未再實際管領
    之，依前揭說明，即非被告五人所有之物，自不得予以宣告
    沒收之。
㈣、本案就上開宣告之多數沒收，應依刑法第40條之2第1項規定
    ，併執行之。
據上論斷，依刑事訴訟法第273條之1第1項、第299條第1項前段
，組織犯罪防制條例第3條第1項後段、第4條第2項、第8條第1項
後段、第2項後段，洗錢防制法第14條第1項、第16條第2項、兒
童及少年福利與權益保障法第112條第1項，刑法第11條、第28條
、第339條之4第1項第2款、第55條、第51條第5款、第74條第1項
第1款、第2項第5款、第8款、第93條第1項第2款、第38條第2項
、第4項，刑法施行法第1條之1，判決如主文。
本案經檢察官屠元駿提起公訴，檢察官鍾孟杰、陳宜君移送併辦
，檢察官李斌、何建寬到庭執行職務。
中　　華　　民　　國　　110 　年　　12　　月　　3 　　日
                  刑事第十九庭  法  官  吳逸儒
以上正本證明與原本無異。
如不服本判決應於收受送達後20日內向本院提出上訴書狀，並應
敘述具體理由；其未敘述上訴之理由者，應於上訴期間屆滿後20
日內向本院補提理由書（均須按他造當事人之人數附繕本）「切
勿逕送上級法院」。
告訴人或被害人如不服判決，應備理由具狀向檢察官請求上訴，
上訴期間之計算，以檢察官收受判決正本之日起算。
  　 　　 　　　　　　　　　　　書記官  陳俞君
中　　華　　民　　國　　110 　年　　12　　月　　6 　　日
　　　　　　　　　
附錄論罪科刑法條：
組織犯罪防制條例第3條
發起、主持、操縱或指揮犯罪組織者，處3年以上10年以下有期
徒刑，得併科新臺幣1億元以下罰金；參與者，處6月以上5年以
下有期徒刑，得併科新臺幣1千萬元以下罰金。但參與情節輕微
者，得減輕或免除其刑。
具公務員或經選舉產生之公職人員之身分，犯前項之罪者，加重
其刑至二分之一。
犯第1項之罪者，應於刑之執行前，令入勞動場所，強制工作，
其期間為3年。
前項之強制工作，準用刑法第90條第2項但書、第3項及第98條第
2項、第3項規定。
以言語、舉動、文字或其他方法，明示或暗示其為犯罪組織之成
員，或與犯罪組織或其成員有關聯，而要求他人為下列行為之一
者，處3年以下有期徒刑，得併科新臺幣3百萬元以下罰金：
一、出售財產、商業組織之出資或股份或放棄經營權。
二、配合辦理都市更新重建之處理程序。
三、購買商品或支付勞務報酬。
四、履行債務或接受債務協商之內容。
前項犯罪組織，不以現存者為必要。
以第5項之行為，使人行無義務之事或妨害其行使權利者，亦同
。
第5項、第7項之未遂犯罰之。

組織犯罪防制條例第4條
招募他人加入犯罪組織者，處6月以上5年以下有期徒刑，得併科
新臺幣1千萬元以下罰金。
成年人招募未滿十八歲之人加入犯罪組織者，依前項規定加重其
刑至二分之一。
以強暴、脅迫或其他非法之方法，使他人加入犯罪組織或妨害其
成員脫離者，處1年以上7年以下有期徒刑，得併科新臺幣2千萬
元以下罰金。
前項之未遂犯罰之。

洗錢防制法第14條
有第二條各款所列洗錢行為者，處7年以下有期徒刑，併科新臺
幣5百萬元以下罰金。
前項之未遂犯罰之。
前二項情形，不得科以超過其特定犯罪所定最重本刑之刑。

中華民國刑法第339條之4
犯第339條詐欺罪而有下列情形之一者，處1年以上7年以下有期
徒刑，得併科1百萬元以下罰金：
一、冒用政府機關或公務員名義犯之。
二、三人以上共同犯之。
三、以廣播電視、電子通訊、網際網路或其他媒體等傳播工具，
    對公眾散布而犯之。
前項之未遂犯罰之。

兒童及少年福利與權益保障法第112 條
成年人教唆、幫助或利用兒童及少年犯罪或與之共同實施犯罪或
故意對其犯罪者，加重其刑至二分之一。但各該罪就被害人係兒
童及少年已定有特別處罰規定者，從其規定。
對於兒童及少年犯罪者，主管機關得獨立告訴。